# 由于不可控因素导致的固定资产无法正常使用，是否应转固计提折旧？

提问人：linxy333 时间：2012-12-23 23:47:43
背景：企业属于一个污染严重的企业，目前厂内的全部建设已经达到预计可使用状态（即单机运行没有问题），厂内的污水处理厂也已经建设完毕。但是，厂区外，政府答应承建的污水排水管道尚未建好。企业虽然单机运行成功，但是，由于政府的原因，无法正常处理污水，无法进行生产。 问： 1. 在这样的情况下，企业的在建工程是否需要转固。如果转固，将产生巨额折旧费，没有承担对象。 2. 如果不转固，企业闲置的固定资产也会产生折旧。对于固定资产转固的具体条件是什么？类似这种不可控因素导致的固定资产无法正常运行，是否需要转固？ 3. 这块是否存在相应明确的说明和解释？

回答人：chenyiwei
根据《企业会计准则第 17 号--借款费用》第十三条规定可知，固定资产是否达到预定可使用状态的判断，主要依据是其自身的技术状态。 如果配套设施和主体生产设施并不是互相依存、必须同时投入使用的固定资产，则配套设施尚未达到预定可使用状态的事实不影响主体资产本身是否已经达到预定可使用状态的判断。 如果相关法律法规的强制性规定导致主体设施和环保、安全等目的的附属设施必须同时投入商业运行，则该等附属设施未完成即表明该主体设施整体上未达到预定可使用状态。 管理层应考虑从主体设施完成到目前（或者附属设施完工时）的时间间隔是否合理，是否属于借款费用准则所指的应暂停资本化的“非正常中断”。 就你所说的情况而言，我理解已达到预定可使用状态的可能性较大。

提问人：ying0518 时间：2012-12-24 12:37:59
根据借款费用准则第十三条 购建或者生产符合资本化条件的资产达到预定可使用或者可销售状态，可从下列几个方面进行判断：
（一）符合资本化条件的资产的实体建造（包括安装）或者生产工作已经全部完成或者实质上已经完成。 （二）所购建或者生产的符合资本化条件的资产与设计要求、合同规定或者生产要求相符或者基本相符，即使有极个别与设计、合同或者生产要求不相符的地方，也不影响其正常使用或者销售。 （三）继续发生在所购建或生产的符合资本化条件的资产上的支出金额很少或者几乎不再发生。 购建或者生产符合资本化条件的资产需要试生产或者试运行的，在试生产结果表明资产能够正常生产出合格产品、或者试运行结果表明资产能够正常运转或者营业时，应当认为该资产已经达到预定可使用或者可销售状态。 楼主提及的情况，不能投入使用的原因是厂区外非企业建设部分尚未完工，因而不能投入使用，厂区内的建造工作已经完成且达到预定可使用状态，不适合继续作为在建工程核算。 另外，因政府原因给企业造成的损失是不是可以向政府要求适当的补偿？

回答人：chenyiwei
赞同此观点。